---
title: "Analiza opinii klientów"
author: "Agnieszka Choczyńska"
date: "26 marca 2018"
output: html_document
---

## Wstęp

Praca ma na celu analizę tekstu opinii klientów na temat produktów spożywczych w celu późniejszego przygotowania modelu, prognozującego punktową ocenę na podstawie recenzji.

Przeanalizowane zostaną różne właściwości tekstu:

- długość (liczba znaków)

- zabarwienie (pozytywne lub negatywne) słów

- znaki interpunkcyjne

- fragmenty pisane w całości wielkimi literami


```{r warning=FALSE, message=FALSE }
library(tidytext)
library(dplyr)
library(readr)
library(ggplot2)
library(stringr)
```

## Analiza

### Dane

Pierwszym krokiem jest wczytanie i wstępna obróbka danych:
```{r warning=FALSE, message=FALSE }
#Setting project directory
setwd("~/food-review-model")

#Loading dataset
reviews <- read_csv("food.csv")
reviews <- reviews %>%
  mutate(nr = row_number())

```

Zawierają one **28138** obserwacji, składających się z:

- zmiennej całkowitej **Score**, przedstawiającej liczbę punktów w skali **1 - 5**, jaką klient przyznał produktowi

- zmiennej tekstowej **Summary**, zawierającej krótkie podsumowanie recenzji

- zmiennej tekstowej **Text**, zawierającej pełny tekst recenzji

- dodatkowej zmiennej całkowitej **nr**, oznaczającej numer recenzji i służącej jako identyfikator

Fragment danych przedstawiono na wydruku poniżej.

```{r echo = FALSE}
head(reviews)
```

Na wstępie warto jeszcze zwrócić uwagę na rozkład danych w zmiennej **Score**. Jak widać na załączonym poniżej histogramie, zdecydowana większość ocen produktów jest bardzo pozytywna (5 punktów), co będzie miało znaczenie przy doborze hipotez.

```{r warning=FALSE, message=FALSE }
ggplot(reviews) +
  geom_histogram(aes(x=Score), bins=9) +
  ylab("liczba ocen") +
  xlab("punkty")
```


W tej części pracy postawiono następujące hipotezy:

- **Im dłuższy tekst recenzji, tym więcej punktów zdobywa produkt.** Ponieważ niewiele jest w zbiorze ocen negatywnych, można się spodziewać, że większość recenzji będzie albo wyrażała entuzjazm (co wiąże się z kwiecistym językiem), albo obojętność (oszczędność w słowach)

- **Im więcej pozytywnych słów w recenzji, tym więcej punktów zdobywa produkt.** 

- **Niewerbalne elementy tekstu mają odzwierciedlenie w ocenie.** Zbadano występowanie czterech takich elementów. Założono, że *wykrzykniki* wiążą się z bardziej pozytywnymi ocenami, *pytajniki* oraz *wielokropki* z bardziej negatywnymi (jako wyraz rozczarowania), a występowanie fragmentów wypisanych wielkimi literami również z negatywnymi (jako wyraz złości). 


Zależności te zostały zbadane zarówno na tekście pełnej recenzji (zmienna `Text`) jak i krótkim podsumowaniu (zmienna `Summary`), ale ponieważ wyniki okazały się bardzo podobne, w pracy zamieszczono tylko analizę podsumowania, aby ograniczyć złożoność obliczeniową.



### Relacja między długością recenzji a oceną


Sprawdzenie tej hipotezy odbywa się poprzez proste zliczenie słów w podsumowaniach recenzji, a następnie zestawienie długości tekstu i liczby uzyskanych przez produkt punktów na wykresie.

```{r message=FALSE, warning=FALSE}
#Analizing words in Text
descWords <- reviews %>%
  select(nr, Summary) %>%
  unnest_tokens(word, Summary)
  
descWords %>% left_join(reviews) %>%
  count(Score, word) %>%
  ggplot(aes(x=Score, y=n)) +
  geom_point(alpha = .5) +
  xlab("liczba punktów") +
  ylab("długość recenzji (w słowach)")
```

Chociaż widać, że produkty wycenione na 5 punktów mają sporo długich recenzji, nie wydaje się, by faktycznie liczba słów mogła mieć duży wpływ na ocenę.



### Relacja między pozytywnym/negatywnym zabarwieniem słów a oceną


Ta część analizy zostanie przeprowadzona z wykorzystaniem słownika *afinn*, oznaczającego nacechowane wartościująco słowa liczbami całkowitymi w skali od **-5** (bardzo negatywne) do **5** (bardzo pozytywne). 

```{r message=FALSE, warning=FALSE}
#lexicon
#(-5 - very negative, 5 - very positive)
afinn <- get_sentiments("afinn")
```

Wszystkie operacje przeprowadzono zarówno na pełnym tekście recenzji, jak i podsumowaniu, ale ponieważ uzyskano bardzo podobne wyniki, praca prezentuje tylko analizę recenzji.

Ponieważ analiza opiera się na pojedynczych słowach, dodano zmienną pomocniczą **not**, która umożliwia uwzględnienie zaprzeczenia. Słowo występujące w tekście po słowie *not* lub *don't* otrzyma wartość będącą odwrotnością swojej słownikowej wartości. Zabieg ten jest istotny, ponieważ - jak pokazuje poniższy wykres - zaprzeczenie jest jednym z najczęściej występujących słów.

```{r message=FALSE, warning=FALSE}

#Structure
descWords %>%
  count(word, sort = T) %>%
  filter(n > 600) %>%
  mutate(word = reorder(word, n)) %>%
  ggplot(aes(x = word, y = n)) +
  geom_col() + 
  xlab(NULL) +
  ylab("liczba wystąpień") +
  coord_flip()
```

Przedstawione powyżej oparacje są wykonywane przez następujący kod:
```{r message = FALSE, warning=FALSE}
#Including the impact of word "not" or "don't"
descWords <- descWords %>%
  mutate(not = ifelse(lag(word, n=1) == "not", -1, 1))

descSentiment <- descWords %>% inner_join(afinn) %>%
  rename(sentiment = score) %>%
  group_by(nr) %>%
  summarise(sum = sum(sentiment*not))

descSentiment %>% left_join(reviews) %>%
  ggplot(aes(x=Score, y=sum)) +
  geom_point(alpha = .1) +
  geom_smooth(method="lm") +
  ylab("suma wartości słów") +
  xlab("punkty")

```

Wykres pokazuje wyraźną, spodziewaną zależność między oceną produktu a sumą wartości słów w recenzji, jednak widać też, że rozrzut wyników jest bardzo duży.



### Relacja między pozawerbalnymi elementami tekstu a oceną


W celu sprawdzenia hipotez związanych z występowaniem określonych znaków interpunkcyjnych i fragmentów napisanych wielkimi literami posłużono się pakietem *stringr* i wyrażeniami regularnymi. Poniższy kod sprawdza, w których podsumowaniach występują dane elementy.

```{r message = FALSE, warning=FALSE}
#Punctuation
descPunct <- reviews %>%
  mutate(excl = str_detect(Summary, pattern="[!]"),
         quest = str_detect(Summary, pattern="[?]"),
         ellip = str_detect(Summary, pattern="[.]{3}"),
         cap = str_detect(Summary, pattern = "[:upper:]{2,}"))

exclR <- descPunct %>% group_by(excl) %>%
  summarise(mean = mean(Score))

questR <- descPunct %>% group_by(quest) %>%
  summarise(mean = mean(Score))

ellipR <- descPunct %>% group_by(ellip) %>%
  summarise(mean = mean(Score))

capR <- descPunct %>% group_by(cap) %>%
  summarise(mean = mean(Score))

result <- data.frame(exclR, questR, ellipR, capR)

print(result)

```

Tabela zawiera porównanie średniej liczby punktów dla tekstów zawierających i niezawierających określonych elementów. Wartości wydają się potwierdzać intuicję, na bazie której sformułowano hipotezę (wykrzykniki wiążą się z wyższymi ocenami, wszystkie pozostałe elementy z niższymi), ale różnice - z wyjątkiem znaków zapytania - nie wydają się znaczące.



## Podsumowanie


Założone na początku analizy hipotezy wydają się znajdować potwierdzenie w danych. Żadna z badanych właściwości tekstu nie wiąże się jednak w bardzo wyraźny sposób z uzyskaną przez produkt oceną.