---
title: "Model prognozowania oceny na podstawie recenzji konsumenckiej"
author: "Agnieszka Choczyńska"
date: "2 maja 2018"
output: html_document
---

```{r setup, include=FALSE}
knitr::opts_chunk$set(echo = TRUE)
```

## Wprowadzenie

Celem pracy jest opracowanie modelu do prognozowania oceny produktu na podstawie tekstowej recenzji konsumenta. Wykorzystane zostaną do tego zmienne opisujące właściwości tekstu, wytworzone technikami text-miningu w poprzedniej części pracy, oraz kilka metod prognostycznych, spośród których zostanie wybrana najlepsza.

```{r warning=FALSE, message=FALSE, echo = FALSE}
library(tidytext)
library(dplyr)
library(readr)
library(ggplot2)
library(stringr)
```

### Dane

Dane z pliku *food.csv* zawierają **28138** obserwacji, składających się z:

- zmiennej całkowitej **Score**, przedstawiającej liczbę punktów w skali **1 - 5**, jaką klient przyznał produktowi

- zmiennej tekstowej **Summary**, zawierającej krótkie podsumowanie recenzji

- zmiennej tekstowej **Text**, zawierającej pełny tekst recenzji

- dodatkowej zmiennej całkowitej **nr**, oznaczającej numer recenzji i służącej jako identyfikator

Fragment danych przedstawiono na wydruku poniżej.

```{r echo = FALSE}
#Setting project directory
setwd("~/food-review-model")

#Loading dataset
reviews <- read_csv("food.csv")
reviews <- reviews %>%
  mutate(nr = row_number())
head(reviews)
```


### Zmienne objaśniające

Na poprzednim etapie badania opracowano kilka zmiennych objaśniających, bazujących na właściwościach tekstu podsumowania i samej recenzji.


## Wyniki analizy


## Podsumowanie
